---
title: 'REGRESSION  SVM' 
subtitle: 'FISSURATION AVEC RISQUE DE RUPTURE vs NON RUPTURE' 
output:
  rmarkdown::html_document:
    theme: cerulean
    number_sections: no
    toc: no
    toc_depth: 5
    toc_float: true
---

## 1. Installation des packages et creation de la base de design et du vecteur réponse :

### Packages :
```{r}
# install.packages("e1071")
library(e1071)

# install.packages("pROC")
library(pROC) # Pour le calcul de l'AUC

#install.packages("Epi")
library(Epi) # Pour la courbe ROC
```

### Base de design et vecteur réponse :
```{r}
BASE_TRAVAIL <- read.table("BASE_TRAVAIL.csv",sep=";",header=T)
BASE_Bin_TRAIN <- read.table("BASE_Bin_TRAIN.csv",sep=";",header=T)
BASE_Bin_TEST  <- read.table("BASE_Bin_TEST.csv",sep=";",header=T)

# Transformation en facteur de Y :
BASE_TRAVAIL$Class_Binaire=as.factor(BASE_TRAVAIL$Class_Binaire)
BASE_Bin_TRAIN$Class_Binaire=as.factor(BASE_Bin_TRAIN$Class_Binaire)
BASE_Bin_TEST$Class_Binaire=as.factor(BASE_Bin_TEST$Class_Binaire)

# Base de design : 12 variables
X <- model.matrix(Class_Binaire~ANNEE_POSE+AGE+VITESSE +UIC +TRAIN +Profil+TYPE_RAYON_COURBE, BASE_TRAVAIL)[,-1] 
Y <- BASE_TRAVAIL$Class_Binaire
# head(X,3)
# head(Y,3)

# Base de design :
X_TRAIN <- model.matrix(Class_Binaire~ANNEE_POSE+AGE+VITESSE +UIC +TRAIN +Profil +TYPE_RAYON_COURBE, BASE_Bin_TRAIN)[,-1] 
Y_TRAIN <- BASE_Bin_TRAIN$Class_Binaire
# head(X_TRAIN,3)
# head(Y_TRAIN,3)

# Base de design :
X_TEST <- model.matrix(Class_Binaire~ANNEE_POSE+AGE+VITESSE +UIC +TRAIN +Profil +TYPE_RAYON_COURBE, BASE_Bin_TEST)[,-1] 
Y_TEST <- BASE_Bin_TEST$Class_Binaire
# head(X_TEST,3)
# head(Y_TEST,3)
```

## 2. Cross Validation sur base TRAIN pour choisir la constante de tolerance qui minimise le risque estimé :

### Petite verif pour commencer (estimer le tps que prend un modele) :
```{r}
BIN_SVM_LINEAIRE.fit<-svm (X_TRAIN, Y_TRAIN, kernel="linear", cost=1, probability=T, type="C-classification")
BIN_SVM_LINEAIRE.fit

head(BIN_SVM_LINEAIRE.fit$fitted)
BIN_SVM_LINEAIRE.fit$gamma # donne le gamma
BIN_SVM_LINEAIRE.fit$nSV # donne le nombre de vecteurs support par valeur possible pour le label
# BIN_SVM_LINEAIRE.fit$index # donne les indices des vecteurs supports
# BIN_SVM_LINEAIRE.fit$SV # donne la matrice des vecteurs supports
```

### Cross validation (3-fold pour plus de rapidité), sur une grille large cost=10^(-3:2) :

```{r}
# On le fait sur cross valid 3-fold pour plus de rapidité :


# Avec tune.svm + parallelisation
library(doParallel)
library(parallel)
detectCores()
cl <- makeCluster(detectCores()-1) # creation du cluster
registerDoParallel(cl) # enregistrement du cluster

ptm <- proc.time()
    set.seed(1)
    BIN_SVM_LINEAIRE.fit.cv <- tune.svm (X_TRAIN, Y_TRAIN, data=BASE_Bin_TRAIN, kernel="linear", cost=10^(-3:3),  tunecontrol=tune.control(sampling="cross",cross = 3) )
proc.time() - ptm # 228 secondes -> 4 mn
  
stopCluster(cl)  
  
  
print(BIN_SVM_LINEAIRE.fit.cv)

# Donne les estimateurs du risque pour toutes les constantes de tolerance testees 
plot(BIN_SVM_LINEAIRE.fit.cv) # en graphe
BIN_SVM_LINEAIRE.fit.cv$performances # en valeur
# IMPORTANT : verifier qu'on a bien une tendance decroissante suivie d'une tendance croissante.

cost.cv <- BIN_SVM_LINEAIRE.fit.cv$best.parameters$cost # C=100 => On recommence sur grille plus petite
```
### On affine la grille :
```{r}
# Avec tune.svm + parallelisation
library(doParallel)
library(parallel)
detectCores()
cl <- makeCluster(3) # creation du cluster
registerDoParallel(cl) # enregistrement du cluster

  ptm <- proc.time()
    set.seed(1)
    BIN_SVM_LINEAIRE.fit.cv2 <- tune.svm (X_TRAIN, Y_TRAIN, data=BASE_Bin_TRAIN, kernel="linear", cost=seq(50,150,by=10),  tunecontrol=tune.control(sampling="cross",cross = 3) )
  proc.time() - ptm # 55 secondes 
  
stopCluster(cl)    
  
  
print(BIN_SVM_LINEAIRE.fit.cv2)

# Donne les estimateurs du risque pour toutes les constantes de tolerance testees 
plot(BIN_SVM_LINEAIRE.fit.cv2) # en graphe
BIN_SVM_LINEAIRE.fit.cv2$performances # en valeur
# IMPORTANT : verifier qu'on a bien une tendance decroissante suivie d'une tendance croissante.

cost.cv <- BIN_SVM_LINEAIRE.fit.cv2$best.parameters$cost 
# On recommence de 0 à 1
```

### Le modéle avec la meilleure constante de tolerance :
```{r}
BIN_SVM_LINEAIRE.fit.best <- BIN_SVM_LINEAIRE.fit.cv2$best.model
summary(BIN_SVM_LINEAIRE.fit.best) # 5521 vecteurs support
```

## 3. Etude du modele avec C=140 sur TRAIN pour choisir le seuil de probabilité par cross validation

### Création des 10 folds sur TRAIN avec repartition homogéne des modalités 0 et 1
```{r}
# separation des reponses :
X<-BASE_Bin_TRAIN ;rownames(X)<-NULL
X_0 <-X[which(X$Class_Binaire==0),] ;rownames(X_0)<-NULL
X_1 <-X[which(X$Class_Binaire==1),] ;rownames(X_1)<-NULL

# creation fonction qui recupere 1/10 de la base aleatoirement : 
CROSS<-function(X){
  set.seed(1444)
  ID<-sample(1:nrow(X),nrow(X)) # rangement des lignes dans le desordre
  a<- seq(1,nrow(X),round((nrow(X)/10))+1) # selection de 1 ligne sur 10
  X$fold<-10
  for (i in 1:9){
    X$fold[ID[a[i]:(a[i+1]-1)]]<-i
  }
  return(X)
}

# creation de la base de travail :
X_0<-CROSS(X_0)
X_1<-CROSS(X_1)
X_fin<-rbind(X_0,X_1)
X_fin<-X_fin[order(X_fin$fold),]
rownames(X_fin)<-NULL
# table (X_fin$fold) 
```

### Application du modéle :
```{r}
# initialisation :
performances <- c()
Faux_Positif <- c()
Faux_negatif <- c()
proba_optim  <- c()

  # les 10 fold sur train :
  for (i in 1:10){
    
    # Train qui contient 9 blocs en base de design et test qui contient 1 bloc
    training_set <- X_fin[X_fin$fold != i,]
    training_set_X <- model.matrix(Class_Binaire~ANNEE_POSE+AGE+VITESSE +UIC +TRAIN +Profil +TYPE_RAYON_COURBE, training_set)[,-1] 
    training_set_Y <- training_set$Class_Binaire
    
    testing_set <-  X_fin[X_fin$fold == i,]
    testing_set_X <- model.matrix(Class_Binaire~ANNEE_POSE+AGE+VITESSE +UIC +TRAIN +Profil +TYPE_RAYON_COURBE, testing_set)[,-1] 
    testing_set_Y <- testing_set$Class_Binaire
   
      # modele 
    BIN_SVM_LINEAIRE.fit.cv <- svm (training_set_X, training_set_Y, kernel="linear", cost=cost.cv , probability=T,type="C-classification")
    BIN_SVM_LINEAIRE.pred.cv <- predict(BIN_SVM_LINEAIRE.fit.cv, newdata=testing_set_X, decision.values = TRUE,  probability=TRUE)
   
    BIN_SVM_LINEAIRE.prob.cv <- attr(BIN_SVM_LINEAIRE.pred.cv,"probabilities") 
    prob <- BIN_SVM_LINEAIRE.prob.cv[,2]
    roc<-ROC(test =  prob, stat = testing_set_Y, data = testing_set_X, plot = "ROC", MI=F)
    
    # prob_80sens <- roc$res$BIN_LOG2.probs[which.min (roc$res$sens>=0.8) ]
    prob_optim  <- roc$res$prob[which.max (roc$res$sens + roc$res$spec) ]
    
    BIN_SVM_LINEAIRE.rep.cv <- rep("0", length(prob))
    BIN_SVM_LINEAIRE.rep.cv[prob > prob_optim] = "1"
    
    # matrice de confusion
    K <- addmargins(table(BIN_SVM_LINEAIRE.rep.cv, testing_set_Y))
    # calcul du taux de bien classé, et des erreurs FP et FN
    CLASSE_OK<-(mean(BIN_SVM_LINEAIRE.rep.cv == testing_set_Y))
    TFP <- K[2,1]/K[3,1]
    TFN <- K[1,2]/K[3,2]
    # Ajouter à la liste ->> à la fin, on les moyenne
    performances[i] <- CLASSE_OK
    Faux_Positif[i] <- TFP
    Faux_negatif[i] <- TFN
    proba_optim[i]  <- prob_optim
    
  }
    performances
    Faux_Positif
    Faux_negatif
    proba_optim
  # Moyenne des erreurs :
  print(c('Performance' = mean(performances)))
  print(c('TFP' = mean(Faux_Positif)))
  print(c('TFN' = mean(Faux_negatif)))
  print(c('Proba Optimale' = mean(proba_optim))) 
```
Seuil optimal choisi : 0.3408159


## 4. Application du modele SVM lineaire retenu sur la base TEST :

### On refait tourner le modele surle TRAIN avec la meilleure constante de tolerance :
```{r}
BIN_SVM_LINEAIRE.fit<-svm (X_TRAIN, Y_TRAIN, kernel="linear", cost=cost.cv, probability=T, type="C-classification" )
```

### Application sur le TEST avec la proba optimale :

```{r}
BIN_SVM_LINEAIRE.pred <- predict(BIN_SVM_LINEAIRE.fit, newdata=X_TEST , decision.values = TRUE, probability=TRUE)

BIN_SVM_LINEAIRE.prob <- attr(BIN_SVM_LINEAIRE.pred,"probabilities") 
prob <- BIN_SVM_LINEAIRE.prob[,2]

# Evaluation de l'erreur de prediction avec proba optimale :  
BIN_SVM_LINEAIRE.pred_fin  <- rep(0, length(prob))
    BIN_SVM_LINEAIRE.pred_fin[prob > mean(proba_optim)] = 1
    
# Matrice de confusion associé au modèle
confusion <- addmargins(table(BIN_SVM_LINEAIRE.pred_fin, Y_TEST))  

# Calcul de la moyenne des bien predits sur le train :  
perf <- (mean(BIN_SVM_LINEAIRE.pred_fin == Y_TEST) )
# Calcul du taux de Faux positifs (TFP) : 
TFP <- confusion[2,1]/confusion[3,1]
# Calcul du taux de Faux negatifs (TFN) : 
TFN <- confusion[1,2]/confusion[3,2]

# Affichage :
  confusion
  print(c('Performance' = perf))
  print(c('TFP' = TFP))
  print(c('TFN' = TFN))   
```

### Courbe ROC sur le TEST :
```{r}
ROC(test = prob,
	stat = Y_TEST,
	data = X_TEST, plot = "ROC", MI=F)
```




