---
title: "SVM - 2 modalites"
number_sections: no
output:
  html_notebook:
    theme: cerulean
---


## INITIALISATION

### Installation des packages

```{r installation des packages, echo=TRUE, warning=FALSE}
packages <- c("parallel", "pROC", "randomForest", "Epi", "doParallel", "knitr", "caret", "e1071", "kernlab", "ROCR")
if (length(setdiff(packages, rownames(installed.packages()))) > 0) {
  install.packages(setdiff(packages, rownames(installed.packages())))  
}
```

### Chargement des librairies
```{r chargement des librairies, echo=TRUE, warning=FALSE}
library(parallel)
library(doParallel)
library(e1071)
library(caret)
#library(ROCR)
#library(pROC)
#library(Epi)
#library(knitr)
#library(kernlab)
```

### Parallelisation des traitements
```{r Parallelisation des traitements, echo=TRUE, warning=FALSE}
cluster <- parallel::makeCluster(detectCores() - 1) # On laisse un coeur pour l'OS
```

## DONNEES

### Chargement des donnees
```{r Chargement des donnees, echo=TRUE, warning=FALSE}
TAB_ECH  <- read.csv(file = "D:/SOVA/Datasources/BASE_Bin_TRAIN.csv", header = TRUE, sep = ";")
TAB_TEST <- read.csv(file = "D:/SOVA/Datasources/BASE_Bin_TEST.csv", header = TRUE, sep = ";")
```

### Transformation des donnees

#### Filtre (Selection des variables)
Variables a expliquer : Class_Binaire

Variables explicatives : 

- Profil 

- Vitesse

- Emplacement

- Age

- Type_Rayon_Courbe

- Train

- UIC

- ANNEE POSE

```{r Filtre des donnees, echo=TRUE, warning=FALSE}
TAB_ECH  <- TAB_ECH [,c("Class_Binaire","Profil","VITESSE","EMPLACEMENT","AGE_bis","TYPE_RAYON_COURBE","TRAIN","UIC", "TR_ANNEE_POSE")]
TAB_TEST <- TAB_TEST[,c("Class_Binaire","Profil","VITESSE","EMPLACEMENT","AGE_bis","TYPE_RAYON_COURBE","TRAIN","UIC", "TR_ANNEE_POSE")]
```

#### Factorisation
```{r Factorisation, echo=TRUE, warning=FALSE}
#TAB_ECH$Class_Binaire  <- as.factor(TAB_ECH$Class_Binaire)
#TAB_ECH$VITESSE        <- as.factor(TAB_ECH$VITESSE)
#TAB_ECH$AGE_bis        <- as.factor(TAB_ECH$AGE_bis)
#TAB_ECH$TR_ANNEE_POSE  <- as.factor(TAB_ECH$TR_ANNEE_POSE)

#TAB_TEST$Class_Binaire <- as.factor(TAB_TEST$Class_Binaire)
#TAB_TEST$VITESSE       <- as.factor(TAB_TEST$VITESSE)
#TAB_TEST$AGE_bis       <- as.factor(TAB_TEST$AGE_bis)
#TAB_TEST$TR_ANNEE_POSE <- as.factor(TAB_TEST$TR_ANNEE_POSE)
```

## MODELISATION
### 1^er^ modele avec le parametrage par defaut

* **type** : 
     + **C-classification** si on fait de la classification simple (defaut si la variable predite est de type factor)
     + **eps-regression** si on fait de la régression (defaut si la variable predite est de type numerique).
* **kernel** (Noyau a utiliser) : 
     + **radial** : (radial basis de type exp(-gamma*|u-v|^2)), 
     + **linear** : (u'*v), 
     + **polynomial** : (gamma*u'*v + coef0)^degree, 
     + **sigmoid** : tanh(gamma*u'*v + coef0).
* **gamma** (facteur gamma (inutile pour kernel lineaire))
* **cost** (constante de cout pour le la grangien), 1 par defaut


```{r}
doParallel::registerDoParallel(cluster)
set.seed(1971)
BIN_SVM_01 <- e1071::svm(Class_Binaire~. , 
                 data = TAB_ECH, 
                 type="C-classification",
                 probability = TRUE,
                 fitted = TRUE)


PRED_BIN_SVM_01 <- predict(BIN_SVM_01, TAB_TEST)
```

#### Resultat
```{r}
BIN_SVM_01_Cost <- BIN_SVM_01$cost
BIN_SVM_01_Degree <- BIN_SVM_01$degree
BIN_SVM_01_Gamma <- BIN_SVM_01$gamma
BIN_SVM_01_nSV <- BIN_SVM_01$nSV
```
* Cost : `r BIN_SVM_01_Cost`   
* gamma : `r BIN_SVM_01_Gamma`  
* Number of Support Vectors : `r BIN_SVM_01_nSV`  

##### Matrice de confusion
```{r}
#Mconfusion <- print(table(PRED_BIN_SVM_01, TAB_TEST$Class_Binaire))
Mconfusion <- table(PRED_BIN_SVM_01, TAB_TEST$Class_Binaire)
Mconfusion
Mconfusion <- addmargins(Mconfusion)
perf <- (mean(PRED_BIN_SVM_01 == TAB_TEST$Class_Binaire))
TFP <- (Mconfusion[2,1]/Mconfusion[3,1])*100
TFN <- (Mconfusion[1,2]/Mconfusion[3,2])*100
```
* Taux de faux positifs : `r TFP`   
* Taux de faux negatifs : `r TFN`     
* Performance du modele : `r perf`     

##### Courbe ROC
```{r fig.width=8, fig.height=6}
m = Epi::ROC(test = PRED_BIN_SVM_01,
        stat = TAB_TEST$Class_Binaire,
        data = TAB_ECH,
        plot = "ROC",
        MI = FALSE,
        grid = FALSE)
```
### Amelioration
```{r}
#On ne peut pas paralleliser avec tune, on va essayer avec Caret

# doParallel::registerDoParallel(cluster)
# BIN_SVM_02 <- e1071::tune(method = svm,
#                           Class_Binaire~.,
#                           data = TAB_ECH, 
#                           kernel="radial", 
#                           ranges=list(cost=c(1, 10, 100), 
#                                       gamma=c(1, 5, 10)))
# 
# summary(BIN_SVM_02)
```


```{r}
TAB_ECH$Class_Binaire <- as.factor(TAB_ECH$Class_Binaire)
levels(TAB_ECH$Class_Binaire) <- make.names(levels(factor(TAB_ECH$Class_Binaire)))



set.seed(1971)
ctrl <- caret::trainControl(method="repeatedcv",
                     number = 10,
                     repeats = 3,
                     summaryFunction=twoClassSummary,
                     classProbs=TRUE)

# Grid search to fine tune SVM
grid <- expand.grid(sigma = c(0.07, 0.08, 0.09),
                    C = c(1.5, 2, 2.5)
                    )

#Train SVM
  doParallel::registerDoParallel(cluster)
BIN_SVM_02.tune <- caret::train(Class_Binaire~.,
                  data = TAB_ECH,
                  method = "svmRadial",
                  metric="ROC",
                  tuneGrid = grid,
                  trControl=ctrl)

BIN_SVM_02.tune$bestTune
```

```{r}
set.seed(1971)
doParallel::registerDoParallel(cluster)
BIN_SVM_02 <- e1071::svm(Class_Binaire~. , 
                 data = TAB_ECH, 
                 type="C-classification",
                 sigma = 0.09,
                 cost = 1.5,
                 probability = TRUE,
                 fitted = TRUE)


PRED_BIN_SVM_02 <- predict(BIN_SVM_02, TAB_TEST)

BIN_SVM_02_Cost <- BIN_SVM_02$cost
BIN_SVM_02_Degree <- BIN_SVM_02$degree
BIN_SVM_02_Gamma <- BIN_SVM_02$gamma
BIN_SVM_02_nSV <- BIN_SVM_02$nSV
```
* Cost : `r BIN_SVM_02_Cost`   
* gamma : `r BIN_SVM_02_Gamma`  
* Number of Support Vectors : `r BIN_SVM_02_nSV`  

```{r}
Mconfusion <- table(PRED_BIN_SVM_02, TAB_TEST$Class_Binaire)
Mconfusion
Mconfusion <- addmargins(Mconfusion)
perf_02 <- (mean(PRED_BIN_SVM_02 == TAB_TEST$Class_Binaire))
TFP_02 <- (Mconfusion[2,1]/Mconfusion[3,1])*100
TFN_02 <- (Mconfusion[1,2]/Mconfusion[3,2])*100
```
* Taux de faux positifs : `r TFP_02`   
* Taux de faux negatifs : `r TFN_02`     
* Performance du modele : `r perf_02`  


```{r}
m = Epi::ROC(test = PRED_BIN_SVM_02,
        stat = TAB_TEST$Class_Binaire,
        data = TAB_ECH,
        plot = "ROC",
        MI = FALSE,
        grid = FALSE)
```
