---
title: 'REGRESSION LOGISTIQUE MULTINOMIALE' 
subtitle: 'FISSURATION : FORT, MOYEN et FAIBLE RISQUE DE RUPTURE' 
output:
  rmarkdown::html_document:
    theme: cerulean
    number_sections: no
    toc: no
    toc_depth: 5
    toc_float: true
---

## 1. Installation des packages et Import des bases d'etude (Construction / validation) :

### Installation des packages :
```{r}
# install.packages("nnet")
library(nnet) # Pour la regression multinomiale

# install.packages("MASS")
library(MASS) # Pour la selection des données
```

### Import des données :
```{r}
BASE_Multi_TRAIN <- read.table("BASE_Multi_TRAIN.csv",sep=";",header=T)
BASE_Multi_TEST  <- read.table("BASE_Multi_TEST.csv",sep=";",header=T)

names(BASE_Multi_TRAIN)
```

## 2. Selection des variables sur TRAIN :

### Le modéle complet :
```{r}
MULTI_LOG.fit <- multinom(TYPE_CLASSEMENT ~ ANNEE_POSE+AGE+VITESSE +UIC +TRAIN +Profil +TYPE_RAYON_COURBE , data=BASE_Multi_TRAIN)
summary(MULTI_LOG.fit)
```

### Selection de variables :
```{r}
# backward :
MULTI_LOG.fit.backAIC <- stepAIC(MULTI_LOG.fit, direction="backward", trace=3)
summary(MULTI_LOG.fit.backAIC )

# forward :
MULTI_LOG.fit0 <- multinom(TYPE_CLASSEMENT ~ 1, data=BASE_Multi_TRAIN)
MULTI_LOG.fit.forAIC <- stepAIC(MULTI_LOG.fit0, scope = list(upper = ~ ANNEE_POSE + AGE + VITESSE + UIC + TRAIN + Profil + TYPE_RAYON_COURBE, lower = ~1), direction="forward", trace=3)
summary(MULTI_LOG.fit.forAIC)

# both :
MULTI_LOG.fit.bothAIC <- stepAIC(MULTI_LOG.fit0, scope = list(upper = ~ ANNEE_POSE + AGE + VITESSE + UIC + TRAIN + Profil + TYPE_RAYON_COURBE, lower = ~1), direction="both", trace=3)
summary(MULTI_LOG.fit.bothAIC)
```
Tous pareil on garde toutes les variables :
ANNEE_POSE + TRAIN + AGE + Profil + VITESSE + TYPE_RAYON_COURBE + UIC


## 3. On teste le modele MULTI_LOG.fit sur base TEST :

### Application du modéle sur TEST :
```{r}
MULTI_LOG.pred <- predict(MULTI_LOG.fit, newdata = BASE_Multi_TEST)
```

### Performance :
```{r}
# Matrice de confusion :
K <- addmargins(table(MULTI_LOG.pred, BASE_Multi_TEST$TYPE_CLASSEMENT))

# calcul du taux de bien classé, et des erreurs 
CLASSE_OK<-(mean(MULTI_LOG.pred == BASE_Multi_TEST$TYPE_CLASSEMENT))
# Calcul du taux d'estimé plus grave : 
TPG <- (K[2,1]+K[3,1]+K[3,2])/K[4,4]
# Calcul du taux d'estimé moins grave : 
TMG <- (K[1,2]+K[1,3]+K[2,3])/K[4,4]  
   
# Affichage :
  K
  print(c('PerformanceR' = CLASSE_OK))
  print(c('Estime_Plus_Grave' = TPG))
  print(c('Estime_Moins_Grave' = TMG))
```









