---
output:
  html_document: default
  pdf_document: default
---

###################################################################################
#####################           ETUDE DES INDICATEURS           ###################
###################################################################################

```{r}
base_sncf <- read.table("DEF_PN_BIS.csv",sep=";",header=T)
names(base_sncf)
```
=> 11899 obs et 13 variables
```{r}
str(base_sncf)
#library(prettyR);describe(base_sncf)
summary(base_sncf)
```
Nettoyage des valeurs aberantes :

```{r}
table(base_sncf$ANNEE_POSE,useNA="always")
```
On ecarte 133 annees de pose 'NR' et 1 annee aberante '197'
```{r}
base_travail <- subset(base_sncf,ANNEE_POSE>=1900)
table(base_travail$ANNEE_POSE)
```
Création de l'age de la rail :
```{r}
base_travail$AGE<- base_travail$Annee_Decouverte-base_travail$ANNEE_POSE
table(base_travail$AGE, useNA="always")
```
Retour metier : remplacer les annees de pose a 1980 dans le cas ou l'annee de pose est superieure a l'annee decouverte (correspond ? l'age moyen)
```{r}
base_travail$ANNEE_POSE[base_travail$AGE<0] <- 1980
base_travail$AGE<- base_travail$Annee_Decouverte-base_travail$ANNEE_POSE
table(base_travail$AGE,useNA="always")
```
# LA VARIABLE A EXPLIQUER : TYPE_CLASSEMENT #
#############################################

Effectifs :
```{r}
table(base_travail$ID_TYPE_CLASSEMENT,deparse.level=2,useNA="always")
```
Representation graphique :
```{r}
barplot(table(base_travail$ID_TYPE_CLASSEMENT), 
        horiz = TRUE,las=1, 
        col = "purple", 
        border = "white",
        cex.names = 0.5,
        main ="Effectif par TYPE_CLASSEMENT",
        xlab = "Effectifs")
```
# LES VARIABLES EXPLICATIVES #
##############################

# L'Age du troncon lors du defaut :
Histo des Effectifs :
```{r}
hist(base_travail$AGE, nclass=40, col = "grey", border = "white",
     main = paste("Repartition selon l'age des", nrow(base_travail), "troncons de rail lors du defaut"),
     xlab = "Age[annees]", ylab = "Effectifs", 
     ylim = c(0, 3500),
     xlim = c(0,110),
     labels = TRUE)
```
 Boites a moustaches cote a cote, pour mieux comparer les dispersions d'age du rail pour chaque classement
```{r}
boxplot(base_travail$AGE ~ base_travail$ID_TYPE_CLASSEMENT,
        col = "purple", border = "black",
        main = "Age du rail au moment du defaut en fonction du TYPE_CLASSEMENT",
        ylab = "Ages[annees]"
)
```
Classe d'age pour Analyse :
```{r}
base_travail$TR_AGE <- ">50ans"
base_travail$TR_AGE[base_travail$AGE<=50] <- "]30;50]ans"
base_travail$TR_AGE[base_travail$AGE<=30] <- "]20;30]ans"
base_travail$TR_AGE[base_travail$AGE<=20] <- "[0;20]ans"
table(base_travail$TR_AGE,deparse.level=2,useNA="always")

base_travail$TR_AGE2 <- ">50ans"
base_travail$TR_AGE2[base_travail$AGE<=50] <- "]40;50]ans"
base_travail$TR_AGE2[base_travail$AGE<=40] <- "]30;40]ans"
base_travail$TR_AGE2[base_travail$AGE<=30] <- "[25;30]ans"
base_travail$TR_AGE2[base_travail$AGE<=25] <- "[20;25]ans"
base_travail$TR_AGE2[base_travail$AGE<=20] <- "[10;20]ans"
base_travail$TR_AGE2[base_travail$AGE<=10] <- "[0;10]ans"
table(base_travail$TR_AGE2,deparse.level=2,useNA="always")
```
# Histo des vitesses :
```{r}
hist(base_travail$VITESSE, nclass=40, col = "grey", border = "white",
     main = paste("Repartition selon la vitesse des", nrow(base_travail), "troncons de rail lors du defaut"),
     xlab = "Vitesse[km/h]", ylab = "Effectifs", 
     ylim = c(0, 3000),
     xlim = c(0,320),
     labels = TRUE)
```
 Boites a moustaches cote a cote, pour mieux comparer les dispersions de vitesse pour chaque classement :
```{r}
boxplot(base_travail$VITESSE ~ base_travail$ID_TYPE_CLASSEMENT,
        col = "purple", border = "black",
        main = "Vitesse maximale au moment du defaut en fonction du TYPE_CLASSEMENT",
        ylab = "Vitesse[km/h]"
)
```
Classe de vitesse pour Analyse :
```{r}
base_travail$TR_VITESSE <- ">200 km/h"
base_travail$TR_VITESSE[base_travail$VITESSE<=200] <- "]160;200] km/h"
base_travail$TR_VITESSE[base_travail$VITESSE<=160] <- "]100;160] km/h"
base_travail$TR_VITESSE[base_travail$VITESSE<=100] <- "]50;100] km/h"
base_travail$TR_VITESSE[base_travail$VITESSE<=50] <- "[0;50] km/h"
table(base_travail$TR_VITESSE,deparse.level=2,useNA="always")

base_travail$TR_VITESSE2 <- ">160 km/h"
base_travail$TR_VITESSE2[base_travail$VITESSE<=160] <- "]150;160] km/h"
base_travail$TR_VITESSE2[base_travail$VITESSE<=150] <- "]120;150] km/h"
base_travail$TR_VITESSE2[base_travail$VITESSE<=120] <- "]100;120] km/h"
base_travail$TR_VITESSE2[base_travail$VITESSE<=100] <- "]90;100] km/h"
base_travail$TR_VITESSE2[base_travail$VITESSE<= 90] <- "]50;90] km/h"
base_travail$TR_VITESSE2[base_travail$VITESSE<= 50] <- "[0;50] km/h"
table(base_travail$TR_VITESSE2,deparse.level=2,useNA="always")
```
# RAYON_COURBE a recoder
```{r}
table(base_travail$RAYON_COURBE,useNA="always")
```
Classe de courbure pour Analyse :
```{r}
base_travail$FORME_RAIL <- "Droite"
base_travail$FORME_RAIL[base_travail$RAYON_COURBE>0 & base_travail$RAYON_COURBE<=1200] <- "Courbe"
table(base_travail$FORME_RAIL,deparse.level=2,useNA="always")
table(base_travail$FORME_RAIL,base_travail$ID_TYPE_CLASSEMENT,useNA="always")
```

# GROUPE UIC : densit? de circulation
```{r}
table(base_travail$GROUPE_UIC,useNA="always")
```
Representation graphique :
```{r}
barplot(table(base_travail$GROUPE_UIC), 
        horiz = TRUE,las=1, 
        col = "purple", 
        border = "white",
        cex.names = 0.5,
        main ="Effectif par GRUIC",
        xlab = "Effectifs")
```
Classe de densite pour Analyse :
```{r}
base_travail$DENSITE_CIRCUL[base_travail$GROUPE_UIC=="1" | base_travail$GROUPE_UIC=="2" |  base_travail$GROUPE_UIC=="3" | base_travail$GROUPE_UIC=="4" ] <- "Forte Densite"

base_travail$DENSITE_CIRCUL[base_travail$GROUPE_UIC=="5" | base_travail$GROUPE_UIC=="6"] <- "Moyenne Densite"

base_travail$DENSITE_CIRCUL[base_travail$GROUPE_UIC=="7AV" | base_travail$GROUPE_UIC=="7SV" |  base_travail$GROUPE_UIC=="8AV" | base_travail$GROUPE_UIC=="8SV" | base_travail$GROUPE_UIC=="9AV" | base_travail$GROUPE_UIC=="9SV" ] <- "Faible Densite"

table(base_travail$DENSITE_CIRCUL,deparse.level=2,useNA="always")
table(base_travail$DENSITE_CIRCUL,base_travail$GROUPE_UIC,useNA="always")
table(base_travail$DENSITE_CIRCUL,base_travail$ID_TYPE_CLASSEMENT,useNA="always")
```

# ID_TYPE_EMPLACEMENT
```{r}
table(base_travail$ID_TYPE_EMPLACEMENT,useNA="always")
base_travail$PLACE <- "CIEL OUVERT"

base_travail$PLACE[base_travail$ID_TYPE_EMPLACEMENT=="Tunnel"] <- "TUNNEL"
table(base_travail$PLACE,base_travail$ID_TYPE_EMPLACEMENT)
```
# ANNEE_POSE
```{r}
table(base_travail$ANNEE_POSE,useNA="always")
```
```{r}
hist(base_travail$ANNEE_POSE, nclass=40, col = "grey", border = "white",
     main = paste("Repartition selon l'ann?e de pause des", nrow(base_travail), "troncons de rail lors du defaut"),
     xlab = "ann?e de pause", ylab = "Effectifs", 
     ylim = c(0, 3000),
     xlim = c(1900,2020),
     labels = TRUE)
```
Classe d'annee de pose pour Analyse :
```{r}
base_travail$TR_ANNEE_POSE <- "Pose Apres 2000"
base_travail$TR_ANNEE_POSE[base_travail$ANNEE_POSE<=2000] <- "Pose ]1990;2000]"
base_travail$TR_ANNEE_POSE[base_travail$ANNEE_POSE<=1990] <- "Pose ]1980;1990]"
base_travail$TR_ANNEE_POSE[base_travail$ANNEE_POSE<=1980] <- "Pose ]1970;1980]"
base_travail$TR_ANNEE_POSE[base_travail$ANNEE_POSE<=1970] <- "Pose Avant 1970"
table(base_travail$TR_ANNEE_POSE,deparse.level=2,useNA="always")
```
# PROFIL_RAIL
```{r}
table(base_travail$PROFIL_RAIL,useNA="always")
```
Import de la base de reference rail :
```{r}
base_profil_rail <- read.table("Profil_rail.csv",sep=";",header=T)
names(base_profil_rail)
```
Ajout info profil dans base travail :
```{r}
base_travail<-merge(base_travail,base_profil_rail,by="PROFIL_RAIL",all.x = TRUE)
table(base_travail$Profil,useNA="always")
```
Decision de garder a part les NA car si on les met dans AUTRES ca fera 50% des valeurs :
On attend la representation factorielle.


###################################################################################
#######     ACM pour etude des modalites de ID_TYPE_CLASSEMENT    ################
###################################################################################

```{r}
names(base_travail)
```
La base pour l'analyse factorielle :
```{r}
base_travail_mca <- subset(base_travail, select=c(ID_TYPE_CLASSEMENT, TR_AGE, TR_VITESSE,FORME_RAIL,DENSITE_CIRCUL,TR_ANNEE_POSE,Profil,ID_TYPE_EMPLACEMENT))
names(base_travail_mca)
```
Analyse factorielle avec ID_TYPE_CLASSEMENT en suppl?mentaire :
```{r}
install.packages("FactoMineR")
library(FactoMineR)
mca<-MCA(base_travail_mca, quali.sup = 1)
```



```{r}
plot(mca,shadow=TRUE,invisible=c("ind"),cex=0.7,title="Modalites")
```
On a eu raison pouir la variable profil : les NA sont tres eloignés de la categorie autre.
Mais tres proche de la categorie 50E6
```{r}
table(base_travail$Profil,useNA="always")
base_travail$Profil[is.na(base_travail$Profil)] <- "50-E6"
table(base_travail$Profil)                   
```

```{r}
plot(mca,invisible=c("ind"),cex=0.7,title="Modalites", axes=3:4)
```


```{r}
summary(mca,ncp=2)
```





