---
output:
  html_document: default
  pdf_document: default
---



# REGRESSION BINAIRE : FISSURATION AVEC RISQUE DE RUPTURE vs NON RUPTURE 



INSTALLATION DES PACKAGES :
```{r}
install.packages("scales");library("scales")
install.packages("ggplot2");library("ggplot2")
install.packages("ggthemes");library("ggthemes")
install.packages("dplyr");library("dplyr")
install.packages("randomForest");library("randomForest")

install.packages("caret");library(caret)
# install.packages("caret", dependencies=c("Depends", "Suggests")) # si probleme 
```

LA VARIABLE A EXPLIQUER   
```{r}
table(base_travail$ID_TYPE_CLASSEMENT,useNA="always")

base_travail$FISSURATION[base_travail$ID_TYPE_CLASSEMENT=="E" | base_travail$ID_TYPE_CLASSEMENT=="NR" |  base_travail$ID_TYPE_CLASSEMENT=="O" ] <- 0
base_travail$FISSURATION[base_travail$ID_TYPE_CLASSEMENT=="X1" | base_travail$ID_TYPE_CLASSEMENT=="X2" | base_travail$ID_TYPE_CLASSEMENT=="S"] <- 1

table(base_travail$FISSURATION,useNA="always")
table(base_travail$FISSURATION,base_travail$ID_TYPE_CLASSEMENT,useNA="always")
```


Création des bases de construction et validation à 70/30 :
```{r}
# Les indices de la base de construction :
validation_index <- createDataPartition(base_travail$ID_TYPE_CLASSEMENT, p=0.70, list=FALSE)
# La base de valisation à 30% :
validation <- base_travail[-validation_index,]
# La base de construction à 70% :
dataset <- base_travail[validation_index,]
```
 
Vérif des proportions de ID_TYPE_CLASSEMENT : 
```{r}
prop.table(table(dataset$ID_TYPE_CLASSEMENT))
prop.table(table(validation$ID_TYPE_CLASSEMENT))
```
 
```{r}
str(dataset)
```
```{r}
summary(dataset)
```
 
 
 
 

###################################################################################
#######                           MODELISATION                     ################
###################################################################################

```{r}
names(dataset)
```
La base pour la modelisation :
```{r}
modele <- glm(FISSURATION ~ AGE + VITESSE + ANNEE_POSE +FORME_RAIL +DENSITE_CIRCUL+ Profil +PLACE, data=dataset, family="binomial")
summary(modele)
```
Sans la variable PLACE
```{r}
modele <- glm(FISSURATION ~ AGE + VITESSE + ANNEE_POSE +FORME_RAIL +DENSITE_CIRCUL+ Profil, data=dataset, family="binomial")
summary(modele)
```
Selection du modele backward :
A chaque etape on enleve la var dont le retrait mene a la plus grande diminution aic
```{r}
modele1_back <- step (modele, direction="backward")
modele1_back
```
Prediction sur validation :
```{r}
validation$FISSURATION_proba_back <- predict(modele1_back, newdata=validation, type="response")
validation$FISSURATION_prev_back <- as.numeric(validation$FISSURATION_proba_back>0.5)
table(validation$FISSURATION,validation$FISSURATION_prev_back)
MalClasse <- sum(validation$FISSURATION != validation$FISSURATION_prev_back)/nrow(validation)
MalClasse
```
26% mal classés

Selection du modele forward :
A chaque etape on ajoute la var dont l'ajout mene a la plus petite diminution aic
```{r}
modele1_for <- step (modele, direction="forward")
modele1_for
```
Prediction sur validation :
```{r}
validation$FISSURATION_proba_for <- predict(modele1_for, newdata=validation, type="response")
validation$FISSURATION_prev_for <- as.numeric(validation$FISSURATION_proba_for>0.5)
table(validation$FISSURATION,validation$FISSURATION_prev_for)
MalClasse_for <- sum(validation$FISSURATION != validation$FISSURATION_prev_for)/nrow(validation)
MalClasse_for
```
26% mal classés : idem

Selection du modele both :
```{r}
modele1_both <- step (modele, direction="both")
modele1_both
```
Prediction sur validation :
```{r}
validation$FISSURATION_proba_both <- predict(modele1_both, newdata=validation, type="response")
validation$FISSURATION_prev_both <- as.numeric(validation$FISSURATION_proba_both>0.5)
table(validation$FISSURATION,validation$FISSURATION_prev_both)
MalClasse_both <- sum(validation$FISSURATION != validation$FISSURATION_prev_both)/nrow(validation)
MalClasse_both
```
26% mal classés : idem


En ajoutant des interactions entre age et annee de pose :
```{r}
modele2 <- glm(FISSURATION ~ AGE + VITESSE + ANNEE_POSE +FORME_RAIL +DENSITE_CIRCUL+ Profil + AGE:ANNEE_POSE + FORME_RAIL:VITESSE, data=dataset, family="binomial")
summary(modele2)
```
Selection du modele backward :
A chaque etape on enleve la var qui dont le retrait mene a la plus grande diminution aic
```{r}
modele2_back <- step (modele2, direction="backward")
modele2_back
```
Prediction sur validation :
```{r}
validation$FISSURATION_proba2_back <- predict(modele2_back, newdata=validation, type="response")
validation$FISSURATION_prev2_back <- as.numeric(validation$FISSURATION_proba2_back>0.5)
table(validation$FISSURATION,validation$FISSURATION_prev2_back)
MalClasse <- sum(validation$FISSURATION != validation$FISSURATION_prev2_back)/nrow(validation)
MalClasse
```
25.7% de mal classé

Verif avec la forward :
```{r}
modele2_for <- step (modele2, direction="forward")
modele2_for
```
Prediction sur validation :
```{r}
validation$FISSURATION_proba2_for <- predict(modele2_for, newdata=validation, type="response")
validation$FISSURATION_prev2_for <- as.numeric(validation$FISSURATION_proba2_for>0.5)
table(validation$FISSURATION,validation$FISSURATION_prev2_for)
MalClasse_for <- sum(validation$FISSURATION != validation$FISSURATION_prev2_for)/nrow(validation)
MalClasse_for
```
idem
Et avec la both :

```{r}
modele2_both <- step (modele2, direction="both")
modele2_both
```
Prediction sur validation :
```{r}
validation$FISSURATION_proba2_both <- predict(modele2_both, newdata=validation, type="response")
validation$FISSURATION_prev2_both <- as.numeric(validation$FISSURATION_proba2_both>0.5)
table(validation$FISSURATION,validation$FISSURATION_prev2_both)
MalClasse_both2 <- sum(validation$FISSURATION != validation$FISSURATION_prev2_both)/nrow(validation)
MalClasse_both2
```
idem
























