---
title: "SOVA"
author: "SOVA"
date: "29 mars 2018"
output: html_document
---

```{r setup, include=FALSE}
knitr::opts_chunk$set(echo = TRUE)
```
# Initialisation du projet

## Installation des packages
* readr : The goal of 'readr' is to provide a fast and friendly way to read rectangular data (like 'csv', 'tsv', and 'fwf').  
It is designed to flexibly parse many types of data found in the wild, while still cleanly failing when data unexpectedly changes.
* RSQLite : Embeds the 'SQLite' database engine in R and provides an interface compliant with the 'DBI' package. The source for the 'SQLite' engine (version 3.8.8.2) is included.
* stringr
* sqldf

```{r echo=FALSE, warning=FALSE}
packages <- c("readr", "RSQLite", "stringr", "sqldf")
if (length(setdiff(packages, rownames(installed.packages()))) > 0) {
  install.packages(setdiff(packages, rownames(installed.packages())))  
}
```

## Initialisation du r√©pertoire de travail
```{r warning=FALSE}
setwd("E:/Others/Formation Data Science/Projet/Nouveau dossier")
```

## Suppression des variables
```{r warning=FALSE}
rm(list = ls())
```

## Chargement des librairies
* readr
* RSQLite
* stringr
* sqldf
```{r echo=FALSE, warning=FALSE}
library("readr")
library("RSQLite")
library("stringr")
library("sqldf")
```

## Cr√©ation de la base de donn√©es
* Chargement du driver SQLite
* Cr√©ation de la connection √† la base de donn√©es sovadb.sqlite
* Activation des extensions de SQLite
* Spatialisation de la base de donn√©es

```{r echo=FALSE, warning=FALSE}
sqldrv <- dbDriver("SQLite")

con <- dbConnect(sqldrv, dbname = "Database\\SOVA_db.sqlite", loadable.extensions = TRUE)

dbSendQuery(conn = con, "SELECT load_extension('mod_spatialite')")

dbSendQuery(conn = con, "SELECT InitSpatialMetaData()")
```

***
#Chargement des donn√©es

## Chargements des coordonn√©es GPS des voies
Test de l'existence de la table *lignes_tmp* (si elle existe, on la d√©truit et on la recr√©e)
La table *lignes_tmp* contient les donn√©es GPS brutes.

```{r echo=FALSE, warning=FALSE}
if (RSQLite::dbExistsTable(conn = con, "lignes_tmp") == TRUE)
{
  RSQLite::dbRemoveTable(conn = con, "lignes_tmp")
}

# Creation d'une table temporaire qui va recevoir les donn√©es GPS
RSQLite::dbSendQuery(conn = con, statement = read_file('Scripts\\01-Create Table lignes_tmp.sql'))
```


Chargement du fichier basegeometrie.rds dans la table lignes_tmp
```{r echo=FALSE, warning=FALSE}
MyFile <- paste0(getwd(),"/Datasources/basegeometrie.rds")
A <- readRDS(MyFile)
dbWriteTable(conn = con, name="lignes_tmp", A, row.names=FALSE, append=TRUE)

rm(A)
rm(MyFile)
```


Ajout de 2 colonnes (LIGNE2 et LIGNE_VOIE)
```{r echo=FALSE, warning=FALSE}
#Ajout d'une colonne LIGNE2 qui contiendra la colonne LIGNE nettoy√©
dbSendQuery(conn = con, statement = read_file('Scripts\\03-Ajouter une colonne.sql'))
dbSendQuery(conn = con, statement = read_file('Scripts\\04-Ajouter une colonne.sql'))
```

Mise √† jour des colonnes (LIGNE2 et LIGNE_VOIE)
```{r echo=FALSE, warning=FALSE}
#Mise a jour de la colonne LIGNE2
dbSendQuery(conn = con, statement = read_file('Scripts\\05-MAJ colonne.sql'))
```


Test de l'existence de la table *lignes* (si elle existe, on la d√©truit et on la recr√©e)
la table *lignes* contient les coordonn√©es GPS nettoy√©es et spatialis√©es
```{r echo=FALSE, warning=FALSE}
if (dbExistsTable(conn = con, "lignes") == TRUE)
{
  dbRemoveTable(conn = con, "lignes")
}

#Creation d'une table qui va recevoir les donn√©es GPS
dbSendQuery(conn = con, statement = read_file('Scripts\\06-Create Table lignes.sql'))
```

Spatialisation de la table *lignes*
-ajout d'une colonne geometrique
-insertion des donn√©es
-mise √† jour de la colonne spatiale
-cr√©ation d'un index spatiale
```{r echo=FALSE, warning=FALSE}
#creation de la colonne spatiale
dbSendQuery(conn = con, statement = read_file('Scripts\\07-AddGeometryColumn.sql'))

#Insertion des donn√©es dans la table
dbSendQuery(conn = con, statement = read_file('Scripts\\08-Insert Into.sql'))

#Mise a jour de la colonne geospatiale
dbSendQuery(conn = con, statement = read_file('Scripts\\09-MAJ Colonne spatiale.sql'))

#Creation d'un index spatial
dbSendQuery(conn = con, statement = read_file('Scripts\\10-CreateSpatialIndex.sql'))
```


## Chargement des donn√©es de r√©paration
boucle sur le r√©pertoire *Datasources* pour charger tous les fichiers csv dans une table temporaire
```{r echo=FALSE, warning=FALSE}
#listing de tous les fichiers csv se trouvant dans le repertoire Datasources
ListFile <- list.files(path = "Datasources\\", pattern = "*.csv")

#boucle sur les fichiers csv
for (i in 1:length(ListFile))
{
#on insere le contenu de chaque fichier csv dans une table portant son nom
  MonFichier <- read.csv(paste0("datasources\\", ListFile[[i]]), sep = ";")
  MaTable <- substr(ListFile[[i]],1,10)
  
  #Si la table existe, on la supprime avant
  if (dbExistsTable(con, MaTable) == TRUE)
  {
    dbRemoveTable(con, MaTable)
  }
  
  dbWriteTable(conn = con, 
               name = MaTable, 
               value = MonFichier, 
               row.names = FALSE)
}

rm(MonFichier)
rm(MaTable)
rm(i)
rm(ListFile)
```

cr√©ation d'une table *DEFAUTS* qui va contenir les d√©fauts des voies
```{r echo=FALSE, warning=FALSE}
#Creation d'une table DEFAUTS
#test de l'existence de la table lignes, si elle existe, on la d√©truit et on la recr√©e
if (dbExistsTable(conn = con, "DEFAUTS") == TRUE)
{
  dbRemoveTable(conn = con, "DEFAUTS")
}

dbSendQuery(conn = con, statement = read_file('Scripts\\11-Create Table Defauts.sql'))
```

Insertion dans la table defaut des donn√©es
```{r echo=FALSE, warning=FALSE}
#Insertion dans une table DEFAUTS (en √©liminant les doublons)
dbSendQuery(conn = con, statement = read_file('Scripts\\12-Insert Into Defauts.sql'))

```
Nettoyage des donn√©es
- suppression des donn√©es hors ile de france
- suppression des ann√©es de pose < 1900
- suppression des donn√©es
- suppression des donn√©es hors fissuration (type classement)
- suppression des donn√©es hors fissuration (type defaut)
```{r echo=FALSE, warning=FALSE}
#dbSendQuery(conn = con, statement = read_file('Scripts\\13-Delete Ile de France.sql'))
#dbSendQuery(conn = con, statement = read_file('Scripts\\14-Delete Annee Pose.sql'))
#dbSendQuery(conn = con, statement = read_file('Scripts\\15-Delete Groupe UIC.sql'))
#dbSendQuery(conn = con, statement = read_file('Scripts\\16-Delete ID_TYPE_CLASSEMENT.sql'))
#dbSendQuery(conn = con, statement = read_file('Scripts\\17-Delete ID_TYPE_DEFAUT.sql'))
```


Creation d'index
```{r echo=FALSE, warning=FALSE}
#Creation d'index
dbSendQuery(conn = con, statement = read_file('Scripts\\18-Creation Index idx_ligne_pk.sql'))
dbSendQuery(conn = con, statement = read_file('Scripts\\19-Creation Index idx_ligne_metre.sql'))
```
R√©cup√©ration des coordonnees GPS des defauts
```{r echo=FALSE, warning=FALSE}
#Mise √† jour des colonnes Longitude et Latitude
dbSendQuery(conn = con, statement = read_file('Scripts\\20-MAJ Longitude Latitude.sql'))
```



cr√©ation d'une colonne spatiale
```{r echo=FALSE, warning=FALSE}
#creation de la colonne spatiale
dbSendQuery(conn = con, statement = read_file('Scripts\\21-AddGeometryColumn.sql'))
```

Insertion des points g√©ometrique des defauts
```{r echo=FALSE, warning=FALSE}
#Mise a jour de la colonne geospatiale
dbSendQuery(conn = con, statement = read_file('Scripts\\22-MAJ Colonne spatiale.sql'))
```

```{r echo=FALSE, warning=FALSE}
#Suppression des tables temporaire
dbSendQuery(conn = con, statement = read_file('Scripts\\23-Drop table.sql'))
dbSendQuery(conn = con, statement = read_file('Scripts\\24-Drop table.sql'))

```

```{r echo=FALSE, warning=FALSE}
#Creation d'une vue
#dbSendQuery(conn = con, statement = read_file('Scripts\\25-Create View DEFAUTS_WK.sql'))
```






### Reduction base
```{r echo=FALSE, warning=FALSE}
dbSendQuery(conn = con, "VACUUM")
```
#Traitement des donn√©es dans R
```{r echo=FALSE, warning=FALSE}
#Recup√©ration des donn√©es de la table DEFAUT
M <- dbGetQuery(conn = con, statement = "select ID_DEFAUT,LIGNE,VOIE,METRE,ANNEE_POSE,PROFIL_RAIL,VITESSE,GROUPE_UIC,RAYON_COURBE,TYPE_CLASSEMENT,EMPLACEMENT,ANNEE_DECOUVERTE,AGE from DEFAUTS ") 

#fermeture de la connexion
dbDisconnect(con)  
rm(con)
rm(rs)
rm(sqldrv)
```

Traitement de la varaible VOIE pour en d√©duire la variable RANG

avant
|VOIE|RANG|
-----------
|2700(2)|   |
apr√®s
|VOIE|RANG|
-----------
|2700| 2 |

```{r echo=FALSE, warning=FALSE}

M3<-M

#creation du champ RANG et Voie_Bis
#RANG => VOIE
for (i in 1:nrow(M3)){
  M3$RANG[i]<-substr(M3$VOIE[i],regexpr(")", M3[i,"VOIE"])[1]-1,regexpr(")", M3[i,"VOIE"])[1]-1)
  M3$VOIE_bis[i]<-substr(M3$VOIE[i],1,regexpr(")", M3[i,"VOIE"])[1]-4)
}                          

M3[which(M3$RANG==""),"RANG"]<-1
M3[which(M3$VOIE_bis==""),"VOIE_bis"]<-M3[which(M3$VOIE_bis==""),"VOIE"]
rownames(M3)<-NULL
M3$LIGNE<-as.numeric(M3$LIGNE)
M3$RANG<-as.numeric(M3$RANG)
M3$VOIE_bis<-as.factor(M3$VOIE_bis)
```

Traitement de la variable PROFILS RAILS
```{r echo=FALSE, warning=FALSE}

# croisement avec les correspondances du fichier Profil_rail.csv
#chargement du fichier
PRofil_R <- read.csv2("datasources\\Profil_rail.csv", header=TRUE, sep = ";")

TAB<-sqldf("select M3.*,Profil
      FROM M3 left join PRofil_R
ON M3.PROFIL_RAIL=PRofil_R.PROFIL_RAIL
      ")

#TAB<-TAB[,c(1,2,21,5,6,23,8,10,12,13:17,20)]
names(TAB)
```

```{r echo=FALSE, warning=FALSE}
TAB<-TAB[,c("ID_DEFAUT","LIGNE","VOIE_bis","METRE","ANNEE_POSE","Profil","VITESSE","GROUPE_UIC","RAYON_COURBE","TYPE_CLASSEMENT","EMPLACEMENT","ANNEE_DECOUVERTE","AGE","RANG")]
```
# mail
# clement.turbelin@upmc.fr
transformer l'age en segment
```{r echo=FALSE, warning=FALSE}
# transforer l'age en segment
TAB$AGE_bis<-cut(TAB$AGE,breaks = c(-20,10,20,30,40,50,60,70,80,90,200))
```

transformer la vitesse en segment
```{r echo=FALSE, warning=FALSE}
# transforer la vitesse en segment
TAB$VITESSE_bis <- cut(TAB$VITESSE,breaks = c(-10,50,100,160,200,400))
```
transformer l'a vitesse en segment'annÈe de pose en segment
```{r echo=FALSE, warning=FALSE}
# transforer la vitesse en segment
TAB$TR_ANNEE_POSE  <- cut(TAB$ANNEE_POSE ,breaks = c(0,1970,1980,1990,2000,3000))
```

transformer la courbe en segment
OUI => Courbe
NON => Ligne Droite
```{r echo=FALSE, warning=FALSE}

TAB[which(TAB$RAYON_COURBE>0 & TAB$RAYON_COURBE <1200),"TYPE_RAYON_COURBE"]<-"COURBE"
TAB[which(is.na(TAB$TYPE_RAYON_COURBE)),"TYPE_RAYON_COURBE"]<-"ALIGNEMENT"

```

##fermeture de la connexion et nettoyage des variables
```{r echo=FALSE, warning=FALSE}
rm(PRofil_R)
rm(M)
rm(M3)
rm(i)
```

Croisons avec les donnÈes anciennes 
```{r echo=FALSE, warning=FALSE}


DONNEE_2010<-read.csv2("Datasources/Donnee_2010.csv", header=TRUE, sep=";") # mettre le chemin du fichier donnee_2010.csv
TAB_ter<-sqldf("select distinct *
FROM TAB as t0 left join DONNEE_2010 as t1 on
               t0.ID_DEFAUT=t1.ID_DEFAUT
               ")
rownames(TAB_ter)<-NULL

id<-unique(c(which(TAB_ter$AGE<0),which(is.na(TAB_ter$ANNEE_POSE))))
TAB_ter$ANNEE_POSE[id]<-TAB_ter$ANRAIL[id]
TAB_ter$AGE<-TAB_ter$ANNEE_DECOUVERTE-TAB_ter$ANNEE_POSE
TAB$AGE_bis<-cut(TAB$AGE,breaks = c(-20,10,20,30,40,50,60,70,80,90,200))

TAB1<-TAB_ter[,names(TAB)]
TAB1<-unique(TAB1)
```

Essayons d'ajouter l'information de la circulation TGV, Transilien ou autre et rectifier l'information de rayon de courbe
```{r echo=FALSE, warning=FALSE}

DONNEE_CIRCULATION<-read.csv2("Datasources/DONNEE_CIRCULATION.csv", header=TRUE, sep=";") # Lire le fichier DONNEE_CIRCULATION.csv


## Merger les deux tableaux
TAB_ter<- merge(TAB1,DONNEE_CIRCULATION, by=1)
rownames(TAB_ter)<-NULL
```
 La colonne Aj_TypRayon contient plus d'info que la colonne TYPE_RAYON_COURBE ==< on en compl√©tera
 
```{r echo=FALSE, warning=FALSE}
TAB_ter$COURBE<-TAB_ter$TYPE_RAYON_COURBE
id<-which(is.na(TAB_ter$RAYON_COURBE))
TAB_ter$COURBE<-as.character(TAB_ter$COURBE)
TAB_ter$COURBE[id]<-TAB_ter[id,"Aj_TypRayon"]
TAB_ter$COURBE<-factor(TAB_ter$COURBE)


TAB2<-TAB_ter[,c(names(TAB),"COURBE","TRAIN")]
TAB2<-unique(TAB2)
TAB2$COURBE[which(TAB2$COURBE=="600m < R <= 1200m" |TAB2$COURBE=="R<= 600m")]<-"COURBE"
TAB2$COURBE[which(TAB2$COURBE=="Alignement"|TAB2$COURBE=="R > 1200m" |TAB2$COURBE=="Trac√© inconnu")]<-"ALIGNEMENT"
TAB2$COURBE[which(is.na(TAB2$COURBE))]<-"ALIGNEMENT"
TAB2$TYPE_RAYON_COURBE<-TAB2$COURBE
TAB2<-unique(TAB2)

# Travailler la variable du groupe UIC

TAB2[which(TAB2$GROUPE_UIC=="2" |TAB2$GROUPE_UIC=="3" |TAB2$GROUPE_UIC=="4"),"UIC"]<-"Forte Densite"
TAB2[which(TAB2$GROUPE_UIC==5 |TAB2$GROUPE_UIC==6),"UIC"]<-"Moyenne Densite"
TAB2[which(TAB2$GROUPE_UIC=="7SV" |TAB2$GROUPE_UIC=="7AV"| TAB2$GROUPE_UIC=="9AV" |
             TAB2$GROUPE_UIC=="8AV" |TAB2$GROUPE_UIC=="9SV"| TAB2$GROUPE_UIC=="8SV" ),"UIC"]<-"Faible Densite"

```

Convertir ttes les variables cat√©goriel en factor
```{r}
TAB2$TYPE_CLASSEMENT=factor(TAB2$TYPE_CLASSEMENT)
TAB2$TYPE_RAYON_COURBE=factor(TAB2$TYPE_RAYON_COURBE)
TAB2$UIC=factor(TAB2$UIC)
TAB2$Profil=factor(TAB2$Profil)
TAB2$TRAIN=factor(TAB2$TRAIN)
```

```{r}
TAB2$AGE_bis<-cut(TAB2$AGE,breaks = c(-20,10,20,30,40,50,60,70,80,90,200))

```
# GARDER Uniquement les variables qui nous int√©r√®ssents
```{r}
TAB_bis<-TAB2[,c(1:7,10,11,13,14,15,16,17,19,20,21)]
```

 supprimons les age n√©gatives et les NA
```{r}
TAB_bis<-TAB_bis[-which(is.na(TAB_bis$AGE)),]
TAB_bis<-TAB_bis[-which(TAB_bis$AGE<0),]
TAB_bis<-TAB_bis[-which(TAB_bis$AGE>150),]
TAB2$AGE_bis<-cut(TAB2$AGE,breaks = c(-20,10,20,30,40,50,60,70,80,90,200))
TAB_bis$AGE_bis<-as.factor(TAB_bis$AGE_bis)
```

ajouter la variable des O/1
```{r}
TAB_bis$Class_Binaire<-0
TAB_bis$Class_Binaire[which(TAB_bis$TYPE_CLASSEMENT=="S"|
     TAB_bis$TYPE_CLASSEMENT=="X1"|TAB_bis$TYPE_CLASSEMENT=="X2")]<-1
```
  on transforme TR_ANNEE_POSE en factor :
```{r}
TAB_bis$TR_ANNEE_POSE<-factor(TAB_bis$TR_ANNEE_POSE)
table(TAB_bis$TR_ANNEE_POSE, useNA="always")
#TAB_bis$TR_ANNEE_POSE<-relevel(TAB_bis$TR_ANNEE_POSE,ref="Avant 1970")
table(TAB_bis$TR_ANNEE_POSE, useNA="always")
```
RÈgler les modalitÈs des tranches
```{r}
TAB_bis$AGE_bis<-as.character(TAB_bis$AGE_bis)
TAB_bis$AGE_bis[TAB_bis$AGE_bis=="(-20,10]"]<-"[0,10]"
TAB_bis$VITESSE_bis<-as.character(TAB_bis$VITESSE_bis)
TAB_bis$VITESSE_bis[TAB_bis$VITESSE_bis=="(-10,50]"]<-"[0,50]"
TAB_bis$VITESSE_bis<-as.factor(TAB_bis$VITESSE_bis)

TAB_bis$TR_ANNEE_POSE<-as.character(TAB_bis$TR_ANNEE_POSE)
TAB_bis$TR_ANNEE_POSE[TAB_bis$TR_ANNEE_POSE=="(0,1970]"]<-"Avant 1970"
TAB_bis$TR_ANNEE_POSE[TAB_bis$TR_ANNEE_POSE=="(2000,3000]"]<-"Apres 2000"
TAB_bis$TR_ANNEE_POSE<-as.factor(TAB_bis$TR_ANNEE_POSE)


TAB_bis$AGE_bis<-as.factor(TAB_bis$AGE_bis)


```
## Repmlacement des NA de la variable TRAIN et PRofil
```{r}
TAB_bis$Profil[is.na(TAB_bis$Profil)]<-"50-E6"
TAB_bis$Profil<-factor(TAB_bis$Profil)

## donc on l'a supprime afin de ne pas l'affecter ‡ une valeur fausse : 26 NA
TAB_bis<-TAB_bis[-which(is.na(TAB_bis$TRAIN)),]
rownames(TAB_bis)<-NULL
TAB_bis$TRAIN<-factor(TAB_bis$TRAIN)

```

```{r}
BASE_TRAVAIL<-TAB_bis
```

DÈclaration des bases de donnÈes :
```{r}
# La base de donnÈes c'est BASE_TRAVAIL ‡ partir de la quelle on fait les base de donnÈes mulitmodal et binaires

### ------------------------commenÁonc par multi ModalitÈs
BASE_TRAVAIL_Multi<-BASE_TRAVAIL[-(which(BASE_TRAVAIL$TYPE_CLASSEMENT=="E"|BASE_TRAVAIL$TYPE_CLASSEMENT=="S"|BASE_TRAVAIL$TYPE_CLASSEMENT=="NR")),]

BASE_TRAVAIL_Multi$TYPE_CLASSEMENT=factor(BASE_TRAVAIL_Multi$TYPE_CLASSEMENT)
rownames(BASE_TRAVAIL_Multi)<-NULL

## construction de l'Èchantillion app et tes

set.seed(1444) # on fixe la graine pour la reproductibilitÈ
train_O <- sample(rownames(subset(BASE_TRAVAIL_Multi,TYPE_CLASSEMENT=="O")),round(nrow(subset(BASE_TRAVAIL_Multi,TYPE_CLASSEMENT=="O"))*0.75)) # on selectionne 2/3 des lignes
set.seed(1444) # on fixe la graine pour la reproductibilitÈ
train_X1 <- sample(rownames(subset(BASE_TRAVAIL_Multi,TYPE_CLASSEMENT=="X1")),round(nrow(subset(BASE_TRAVAIL_Multi,TYPE_CLASSEMENT=="X1"))*0.75)) # on selectionne 2/3 des lignes
set.seed(1444) # on fixe la graine pour la reproductibilitÈ
train_X2 <- sample(rownames(subset(BASE_TRAVAIL_Multi,TYPE_CLASSEMENT=="X2")),round(nrow(subset(BASE_TRAVAIL_Multi,TYPE_CLASSEMENT=="X2"))*0.75)) # on selectionne 2/3 des lignes

ID<-sort(as.numeric(c(train_O,train_X1,train_X2)))
BASE_Multi_train<-BASE_TRAVAIL_Multi[ID,]
BASE_Multi_test<-BASE_TRAVAIL_Multi[-ID,]

##Penser ‡ extraire niquement les champs dont vous avez besoin 

### ------------------------ Les base binaire

set.seed(1444) # on fixe la graine pour la reproductibilitÈ
train_0 <- sample(rownames(subset(BASE_TRAVAIL,Class_Binaire==0)),round(nrow(subset(BASE_TRAVAIL,Class_Binaire==0))*0.75)) # 
set.seed(1444) # on fixe la graine pour la reproductibilitÈ
train_1 <- sample(rownames(subset(BASE_TRAVAIL,Class_Binaire==1)),round(nrow(subset(BASE_TRAVAIL,Class_Binaire==1))*0.75)) #  


ID_bin<-sort(as.numeric(c(train_0,train_1)))
BASE_Bin_train<-BASE_TRAVAIL_Multi[ID,]
BASE_Bin_test<-BASE_TRAVAIL_Multi[-ID,]


as.numeric(round(prop.table(table(BASE_Multi_test$TYPE_CLASSEMENT)),digits = 2))
as.numeric(round(prop.table(table(BASE_Bin_test$Class_Binaire)),digits = 2))

```


write.csv2(BASE_TRAVAIL, file="BASE_TRAVAIL.csv")
write.csv2(BASE_Multi_TRAIN, file="BASE_TRAVAIL_TRAIN.csv")
write.csv2(BASE_Multi_TEST, file="BASE_TRAVAIL_TEST.csv")
write.csv2(BASE_Bin_TRAIN, file="BASE_TRAVAIL_TRAIN.csv")
write.csv2(BASE_Bin_TEST, file="BASE_TRAVAIL_TEST.csv")



Les variables pour la modÈlisation :

TYPE_CLASSEMENT
Class_Binaire
TYPE_RAYON_COURBE
ANNEE_POSE
TR_ANNEE_POSE
AGE_bis 
AGE
VITESSE_bis
VITESSE
UIC
TRAIN
Profil

