---
title: "SOVA - Chargement des données"
number_sections: no
output:
  html_notebook:
    theme: cerulean
---

```{r setup, include=FALSE}
knitr::opts_chunk$set(echo = TRUE)
```
# Initialisation du projet

## Installation des packages
* readr : The goal of 'readr' is to provide a fast and friendly way to read rectangular data (like 'csv', 'tsv', and 'fwf').     
It is designed to flexibly parse many types of data found in the wild, while still cleanly failing when data unexpectedly changes.     
* RSQLite : Embeds the 'SQLite' database engine in R and provides an interface compliant with the 'DBI' package. The source for the 'SQLite' engine (version 3.8.8.2) is included.     
* sqldf : The sqldf() function is typically passed a single argument which is an SQL select statement where the table names are ordinary R data frame names. sqldf() transparently sets up a database, imports the data frames into that database, performs the SQL select or other statement and returns the result using a heuristic to determine which class to assign to each column of the returned data frame.     

```{r warning=FALSE}
packages <- c("readr", "RSQLite", "sqldf")
if (length(setdiff(packages, rownames(installed.packages()))) > 0) {
  install.packages(setdiff(packages, rownames(installed.packages())))  
}
```

## Initialisation du repertoire de travail
```{r warning=FALSE}
setwd("C:/SOVA")
```

## Suppression des variables
```{r warning=FALSE}
rm(list = ls())
```

## Chargement des librairies
* readr
* RSQLite
* sqldf
```{r warning=FALSE}
library("RSQLite")
library("readr")
library("sqldf")
```

## Creation de la base de donnees
* Chargement du driver SQLite
* Creation de la connection a la base de donnees sovadb.sqlite
* Activation des extensions de SQLite
* Spatialisation de la base de donnees

```{r warning=FALSE}
sqldrv <- dbDriver("SQLite")

con <- dbConnect(sqldrv, dbname = "Database/SOVA_db.sqlite", loadable.extensions = TRUE)

dbSendQuery(conn = con, "SELECT load_extension('mod_spatialite')")

dbSendQuery(conn = con, "SELECT InitSpatialMetaData()")
```

***
#Chargement des donnees

## Chargements des coordonnees GPS des voies
Test de l'existence de la table *lignes_tmp* (si elle existe, on la detruit et on la recree)
La table *lignes_tmp* contient les donnees GPS brutes.

```{r warning=FALSE}
if (RSQLite::dbExistsTable(conn = con, "lignes_tmp") == TRUE)
{
  RSQLite::dbRemoveTable(conn = con, "lignes_tmp")
}

# Creation d'une table temporaire qui va recevoir les donnees GPS
RSQLite::dbSendQuery(conn = con, statement = readr::read_file('Scripts\\01-Create Table lignes_tmp.sql'))
```


### Chargement du fichier basegeometrie.rds dans la table lignes_tmp
```{r warning=FALSE}
MyFile <- paste0(getwd(),"/Datasources/basegeometrie.rds")
A <- readRDS(MyFile)
RSQLite::dbWriteTable(conn = con, name="lignes_tmp", A, row.names=FALSE, append=TRUE)

rm(A)
rm(MyFile)
```


### Ajout de 2 colonnes (LIGNE2 et LIGNE_VOIE)
```{r warning=FALSE}
#Ajout d'une colonne LIGNE2 qui contiendra la colonne LIGNE nettoyee
RSQLite::dbSendQuery(conn = con, statement = read_file('Scripts\\03-Ajouter une colonne.sql'))
RSQLite::dbSendQuery(conn = con, statement = read_file('Scripts\\04-Ajouter une colonne.sql'))
```

### Mise a jour des colonnes (LIGNE2 et LIGNE_VOIE)
```{r warning=FALSE}
#Mise a jour de la colonne LIGNE2
RSQLite::dbSendQuery(conn = con, statement = read_file('Scripts\\05-MAJ colonne.sql'))
```


### Test de l'existence de la table *lignes* (si elle existe, on la detruit et on la recree)
la table *lignes* contient les coordonnees GPS nettoyees et spatialisees
```{r warning=FALSE}
if (dbExistsTable(conn = con, "lignes") == TRUE)
{
  dbRemoveTable(conn = con, "lignes")
}

#Creation d'une table qui va recevoir les donnees GPS
RSQLite::dbSendQuery(conn = con, statement = read_file('Scripts\\06-Create Table lignes.sql'))
```

### Spatialisation de la table *lignes*     
-ajout d'une colonne geometrique     
-insertion des donnees     
-mise a jour de la colonne spatiale    
-creation d'un index spatiale     
```{r warning=FALSE}
#creation de la colonne spatiale
RSQLite::dbSendQuery(conn = con, statement = read_file('Scripts\\07-AddGeometryColumn.sql'))

#Insertion des donnees dans la table
RSQLite::dbSendQuery(conn = con, statement = read_file('Scripts\\08-Insert Into.sql'))

#Mise a jour de la colonne geospatiale
RSQLite::dbSendQuery(conn = con, statement = read_file('Scripts\\09-MAJ Colonne spatiale.sql'))

#Creation d'un index spatial
RSQLite::dbSendQuery(conn = con, statement = read_file('Scripts\\10-CreateSpatialIndex.sql'))
```


## Chargement des donnees de reparation

```{r warning=FALSE}
#listing de tous les fichiers csv se trouvant dans le repertoire Datasources
# ListFile <- list.files(path = "Datasources\\", pattern = "*.csv")
# 
# #boucle sur les fichiers csv
# for (i in 1:length(ListFile))
# {
# #on insere le contenu de chaque fichier csv dans une table portant son nom
#   MonFichier <- read.csv(paste0("datasources\\", ListFile[[i]]), sep = ";")
#   MaTable <- substr(ListFile[[i]],1,10)
#   
#   #Si la table existe, on la supprime avant
#   if (dbExistsTable(con, MaTable) == TRUE)
#   {
#     dbRemoveTable(con, MaTable)
#   }
#   
#   dbWriteTable(conn = con, 
#                name = MaTable, 
#                value = MonFichier, 
#                row.names = FALSE)
# }
# 
# rm(MonFichier)
# rm(MaTable)
# rm(i)
# rm(ListFile)


MyFile <- paste0(getwd(),"/Datasources/DEF_PN_BIS.csv")
A <- read.csv(MyFile, sep = ";")

  #Si la table existe, on la supprime avant
  if (RSQLite::dbExistsTable(con, "DEF_PN_BIS") == TRUE)
  {
    RSQLite::dbRemoveTable(con, "DEF_PN_BIS")
  }
  
  RSQLite::dbWriteTable(conn = con, 
               name = "DEF_PN_BIS", 
               value = A, 
               row.names = FALSE)

rm(MyFile)
rm(A)
```

### creation d'une table *DEFAUTS* qui va contenir les defauts des voies
```{r warning=FALSE}
#Creation d'une table DEFAUTS
#test de l'existence de la table lignes, si elle existe, on la detruit et on la recree
if (dbExistsTable(conn = con, "DEFAUTS") == TRUE)
{
  dbRemoveTable(conn = con, "DEFAUTS")
}

dbSendQuery(conn = con, statement = read_file('Scripts\\11-Create Table Defauts.sql'))
```

### Insertion dans la table defaut des donnees
```{r warning=FALSE}
#Insertion dans une table DEFAUTS (en eliminant les doublons)
dbSendQuery(conn = con, statement = read_file('Scripts\\12-Insert Into Defauts.sql'))

```

### Creation d'index
```{r warning=FALSE}
#Creation d'index
RSQLite::dbSendQuery(conn = con, statement = read_file('Scripts\\18-Creation Index idx_ligne_pk.sql'))
RSQLite::dbSendQuery(conn = con, statement = read_file('Scripts\\19-Creation Index idx_ligne_metre.sql'))
```
### Recuperation des coordonnees GPS des defauts
```{r warning=FALSE}
#Mise a jour des colonnes Longitude et Latitude
RSQLite::dbSendQuery(conn = con, statement = read_file('Scripts\\20-MAJ Longitude Latitude.sql'))
```



### creation d'une colonne spatiale
```{r warning=FALSE}
#creation de la colonne spatiale
RSQLite::dbSendQuery(conn = con, statement = read_file('Scripts\\21-AddGeometryColumn.sql'))
```

### Insertion des points geometrique des defauts
```{r warning=FALSE}
#Mise a jour de la colonne geospatiale
RSQLite::dbSendQuery(conn = con, statement = read_file('Scripts\\22-MAJ Colonne spatiale.sql'))
```
### Suppression des tables temporaires
```{r warning=FALSE}
#Suppression des tables temporaire
RSQLite::dbSendQuery(conn = con, statement = read_file('Scripts\\23-Drop table.sql'))
RSQLite::dbSendQuery(conn = con, statement = read_file('Scripts\\24-Drop table.sql'))

```
### Creation d une vue (reduction des champs, filtre sur les donnees possedant des coordonees geographiques)
```{r warning=FALSE}
#Creation d'une vue
dbSendQuery(conn = con, statement = read_file('Scripts\\25-Create View DEFAUTS_WK.sql'))
```

### Reduction de la base (taille)
```{r warning=FALSE}
dbSendQuery(conn = con, "VACUUM")
```
#Traitement des donnees
```{r warning=FALSE}
#Recuperation des donnees de la table DEFAUT
M <- dbGetQuery(conn = con, statement = "select ID_DEFAUT,LIGNE,VOIE,METRE,ANNEE_POSE,PROFIL_RAIL,VITESSE,GROUPE_UIC,RAYON_COURBE,TYPE_CLASSEMENT,EMPLACEMENT,ANNEE_DECOUVERTE,AGE from DEFAUTS ") 

#fermeture de la connexion
dbDisconnect(con)  
rm(con)
rm(rs)
rm(sqldrv)
```

### Traitement de la variable VOIE pour en deduire la variable RANG

avant      


VOIE|RANG
--|--
2700(2)|         



apres      


VOIE|RANG
--|--
2700| 2     

```{r warning=FALSE}
M3<-M

#creation du champ RANG et Voie_Bis
#RANG => VOIE
for (i in 1:nrow(M3)){
  M3$RANG[i]<-substr(M3$VOIE[i],regexpr(")", M3[i,"VOIE"])[1]-1,regexpr(")", M3[i,"VOIE"])[1]-1)
  M3$VOIE_bis[i]<-substr(M3$VOIE[i],1,regexpr(")", M3[i,"VOIE"])[1]-4)
}                          

M3[which(M3$RANG==""),"RANG"]<-1
M3[which(M3$VOIE_bis==""),"VOIE_bis"]<-M3[which(M3$VOIE_bis==""),"VOIE"]
rownames(M3)<-NULL
M3$LIGNE<-as.numeric(M3$LIGNE)
M3$RANG<-as.numeric(M3$RANG)
M3$VOIE_bis<-as.factor(M3$VOIE_bis)
```

### Traitement de la variable PROFILS RAILS
```{r warning=FALSE}

# croisement avec les correspondances du fichier Profil_rail.csv
#chargement du fichier
PRofil_R <- read.csv2("datasources\\Profil_rail.csv", header=TRUE, sep = ";")

TAB<-sqldf("select M3.*,Profil
      FROM M3 left join PRofil_R
ON M3.PROFIL_RAIL=PRofil_R.PROFIL_RAIL
      ")

#TAB<-TAB[,c(1,2,21,5,6,23,8,10,12,13:17,20)]
names(TAB)
```

### Selection des variables
```{r warning=FALSE}
TAB<-TAB[,c("ID_DEFAUT","LIGNE","VOIE_bis","METRE","ANNEE_POSE","Profil","VITESSE","GROUPE_UIC","RAYON_COURBE","TYPE_CLASSEMENT","EMPLACEMENT","ANNEE_DECOUVERTE","AGE","RANG")]
```

### Transformer l'age en segment
```{r warning=FALSE}
# transforer l'age en segment
TAB$AGE_bis<-cut(TAB$AGE,breaks = c(-20,10,20,30,40,50,60,70,80,90,200))
```

### Transformer la vitesse en segment
```{r warning=FALSE}
# transforer la vitesse en segment
TAB$VITESSE_bis <- cut(TAB$VITESSE,breaks = c(-10,50,100,160,200,400))
```

### Transformer l annee de pose en segment
```{r warning=FALSE}
# transforer la vitesse en segment
TAB$TR_ANNEE_POSE  <- cut(TAB$ANNEE_POSE ,breaks = c(0,1970,1980,1990,2000,3000))
```

### Transformer la courbe en segment     
OUI => Courbe     
NON => Ligne Droite     
```{r warning=FALSE}

TAB[which(TAB$RAYON_COURBE>0 & TAB$RAYON_COURBE <1200),"TYPE_RAYON_COURBE"]<-"COURBE"
TAB[which(TAB$RAYON_COURBE==0),"TYPE_RAYON_COURBE"]<-"ALIGNEMENT"
TAB[which(is.na(TAB$TYPE_RAYON_COURBE)),"TYPE_RAYON_COURBE"]<-"ALIGNEMENT"

```

### Fermeture de la connexion et nettoyage des variables
```{r warning=FALSE}
rm(PRofil_R)
rm(M)
rm(M3)
rm(i)
```

### Croisons avec les donnees anciennes 
```{r warning=FALSE}
DONNEE_2010<-read.csv2("Datasources/Donnee_2010.csv", header=TRUE, sep=";") # mettre le chemin du fichier donnee_2010.csv
TAB_ter<-sqldf("select distinct *
FROM TAB as t0 left join DONNEE_2010 as t1 on
               t0.ID_DEFAUT=t1.ID_DEFAUT
               ")
rownames(TAB_ter)<-NULL

id<-unique(c(which(TAB_ter$AGE<0),which(is.na(TAB_ter$ANNEE_POSE))))
TAB_ter$ANNEE_POSE[id]<-TAB_ter$ANRAIL[id]
TAB_ter$AGE<-TAB_ter$ANNEE_DECOUVERTE-TAB_ter$ANNEE_POSE
TAB$AGE_bis<-cut(TAB$AGE,breaks = c(-20,10,20,30,40,50,60,70,80,90,200))

TAB1<-TAB_ter[,names(TAB)]
TAB1<-unique(TAB1)
```

### Essayons d'ajouter l'information de la circulation TGV, Transilien ou autre
```{r warning=FALSE}

DONNEE_CIRCULATION<-read.csv2("Datasources/DONNEE_CIRCULATION.csv", header=TRUE, sep=";") # Lire le fichier DONNEE_CIRCULATION.csv
```

### Rectifier l'information de rayon de courbe
```{r warning=FALSE}
## Merger les deux tableaux
TAB_ter<- merge(TAB1,DONNEE_CIRCULATION, by=1)
rownames(TAB_ter)<-NULL
```

### La colonne Aj_TypRayon contient plus d'info que la colonne TYPE_RAYON_COURBE ==< on en completera
```{r warning=FALSE}
TAB_ter$COURBE<-TAB_ter$TYPE_RAYON_COURBE
id<-which(is.na(TAB_ter$RAYON_COURBE))
TAB_ter$COURBE<-as.character(TAB_ter$COURBE)
TAB_ter$COURBE[id]<-TAB_ter[id,"Aj_TypRayon"]
TAB_ter$COURBE<-factor(TAB_ter$COURBE)

TAB2<-TAB_ter[,c(names(TAB),"COURBE","TRAIN")]
TAB2<-unique(TAB2)
TAB2$COURBE[which(TAB2$COURBE=="600m < R <= 1200m" |TAB2$COURBE=="R<= 600m")]<-"COURBE"
TAB2$COURBE[which(TAB2$COURBE=="Alignement"|TAB2$COURBE=="R > 1200m" |TAB2$COURBE=="Tracé inconnu")]<-"ALIGNEMENT"
TAB2$COURBE[which(is.na(TAB2$COURBE))]<-"ALIGNEMENT"
TAB2$TYPE_RAYON_COURBE<-TAB2$COURBE
TAB2<-unique(TAB2)
```

### Travailler la variable du groupe UIC

UIC | Signification
--|--
2 -> 4 | Forte densite
5 -> 6 | Moyenne densite
Autres | Faible densite

```{r warning=FALSE}
TAB2[which(TAB2$GROUPE_UIC=="2" |TAB2$GROUPE_UIC=="3" |TAB2$GROUPE_UIC=="4"),"UIC"]<-"Forte Densite"
TAB2[which(TAB2$GROUPE_UIC==5 |TAB2$GROUPE_UIC==6),"UIC"]<-"Moyenne Densite"
TAB2[which(TAB2$GROUPE_UIC=="7SV" |TAB2$GROUPE_UIC=="7AV"| TAB2$GROUPE_UIC=="9AV" |
             TAB2$GROUPE_UIC=="8AV" |TAB2$GROUPE_UIC=="9SV"| TAB2$GROUPE_UIC=="8SV" ),"UIC"]<-"Faible Densite"
```

### Convertir toutes les variables categoriel en factor
```{r warning=FALSE}
TAB2$TYPE_CLASSEMENT=factor(TAB2$TYPE_CLASSEMENT)
TAB2$TYPE_RAYON_COURBE=factor(TAB2$TYPE_RAYON_COURBE)
TAB2$UIC=factor(TAB2$UIC)
TAB2$Profil=factor(TAB2$Profil)
TAB2$TRAIN=factor(TAB2$TRAIN)
```

### Transformer l'age en segment
```{r warning=FALSE}
TAB2$AGE_bis<-cut(TAB2$AGE,breaks = c(-20,10,20,30,40,50,60,70,80,90,200))
```

### On ne garde que les donnees qui vont nous interesser pour la modelisation
```{r warning=FALSE}
TAB_bis<-TAB2[,c(1:7,10,11,13,14,15,16,17,19,20,21)]
```

### supprimons les age negatifs et les NA
```{r warning=FALSE}
TAB_bis<-TAB_bis[-which(is.na(TAB_bis$AGE)),]
TAB_bis<-TAB_bis[-which(TAB_bis$AGE<0),]
TAB_bis<-TAB_bis[-which(TAB_bis$AGE>150),]
TAB2$AGE_bis<-cut(TAB2$AGE,breaks = c(-20,10,20,30,40,50,60,70,80,90,200))
TAB_bis$AGE_bis<-as.factor(TAB_bis$AGE_bis)
```

### ajouter la variable (Y => Class_Binaire) des O/1
```{r warning=FALSE}
TAB_bis$Class_Binaire<-0
TAB_bis$Class_Binaire[which(TAB_bis$TYPE_CLASSEMENT=="S"|
     TAB_bis$TYPE_CLASSEMENT=="X1"|TAB_bis$TYPE_CLASSEMENT=="X2")]<-1
```

### on transforme TR_ANNEE_POSE en factor :
```{r warning=FALSE}
TAB_bis$TR_ANNEE_POSE<-factor(TAB_bis$TR_ANNEE_POSE)
table(TAB_bis$TR_ANNEE_POSE, useNA="always")
#TAB_bis$TR_ANNEE_POSE<-relevel(TAB_bis$TR_ANNEE_POSE,ref="Avant 1970")
table(TAB_bis$TR_ANNEE_POSE, useNA="always")
```
### Regler les modalites des tranches
```{r warning=FALSE}
TAB_bis$AGE_bis<-as.character(TAB_bis$AGE_bis)
TAB_bis$AGE_bis[TAB_bis$AGE_bis=="(-20,10]"]<-"[0,10]"
TAB_bis$VITESSE_bis<-as.character(TAB_bis$VITESSE_bis)
TAB_bis$VITESSE_bis[TAB_bis$VITESSE_bis=="(-10,50]"]<-"[0,50]"
TAB_bis$VITESSE_bis<-as.factor(TAB_bis$VITESSE_bis)

TAB_bis$TR_ANNEE_POSE<-as.character(TAB_bis$TR_ANNEE_POSE)
TAB_bis$TR_ANNEE_POSE[TAB_bis$TR_ANNEE_POSE=="(0,1970]"]<-"Avant 1970"
TAB_bis$TR_ANNEE_POSE[TAB_bis$TR_ANNEE_POSE=="(2000,3000]"]<-"Apres 2000"
TAB_bis$TR_ANNEE_POSE<-as.factor(TAB_bis$TR_ANNEE_POSE)

TAB_bis$AGE_bis<-as.factor(TAB_bis$AGE_bis)
```

### Remplacement des NA de la variable TRAIN et PRofil
```{r warning=FALSE}
TAB_bis$Profil[is.na(TAB_bis$Profil)]<-"50-E6"
TAB_bis$Profil<-factor(TAB_bis$Profil)

## donc on l'a supprime afin de ne pas l'affecter a une valeur fausse : 26 NA
TAB_bis<-TAB_bis[-which(is.na(TAB_bis$TRAIN)),]
rownames(TAB_bis)<-NULL
TAB_bis$TRAIN<-factor(TAB_bis$TRAIN)
```

```{r warning=FALSE}
BASE_TRAVAIL<-TAB_bis
```

### Base de travail definitive     
- BASE_TRAVAIL : ensemble des données pour analyse multi     
- BASE_Multi_TRAIN : donnees d apprentissage pour analyse multinomiales     
- BASE_Multi_TEST : donnees de test pour analyse multinomiales     
- BASE_Bin_TRAIN : donnees d apprentissage pour analyse binomiales     
- BASE_Bin_TEST : donnees de test pour analyse binomiales     
```{r warning=FALSE}
### ------------------------multi Modalites
BASE_TRAVAIL_Multi<-BASE_TRAVAIL[-(which(BASE_TRAVAIL$TYPE_CLASSEMENT=="E"|BASE_TRAVAIL$TYPE_CLASSEMENT=="S"|BASE_TRAVAIL$TYPE_CLASSEMENT=="NR")),]

BASE_TRAVAIL_Multi$TYPE_CLASSEMENT=factor(BASE_TRAVAIL_Multi$TYPE_CLASSEMENT)
rownames(BASE_TRAVAIL_Multi)<-NULL

## construction de l'echantillion d apprentissage et de test

set.seed(1444) # on fixe la graine pour la reproductibilite
train_O <- sample(rownames(subset(BASE_TRAVAIL_Multi,TYPE_CLASSEMENT=="O")),round(nrow(subset(BASE_TRAVAIL_Multi,TYPE_CLASSEMENT=="O"))*0.75)) # on selectionne 2/3 des lignes
set.seed(1444) # on fixe la graine pour la reproductibilite
train_X1 <- sample(rownames(subset(BASE_TRAVAIL_Multi,TYPE_CLASSEMENT=="X1")),round(nrow(subset(BASE_TRAVAIL_Multi,TYPE_CLASSEMENT=="X1"))*0.75)) # on selectionne 2/3 des lignes
set.seed(1444) # on fixe la graine pour la reproductibilite
train_X2 <- sample(rownames(subset(BASE_TRAVAIL_Multi,TYPE_CLASSEMENT=="X2")),round(nrow(subset(BASE_TRAVAIL_Multi,TYPE_CLASSEMENT=="X2"))*0.75)) # on selectionne 2/3 des lignes

ID<-sort(as.numeric(c(train_O,train_X1,train_X2)))
BASE_Multi_train<-BASE_TRAVAIL_Multi[ID,]
BASE_Multi_test<-BASE_TRAVAIL_Multi[-ID,]

##Penser a extraire niquement les champs dont vous avez besoin 

### ------------------------ Les base binaire

set.seed(1444) # on fixe la graine pour la reproductibilite
train_0 <- sample(rownames(subset(BASE_TRAVAIL,Class_Binaire==0)),round(nrow(subset(BASE_TRAVAIL,Class_Binaire==0))*0.75)) # 
set.seed(1444) # on fixe la graine pour la reproductibilite
train_1 <- sample(rownames(subset(BASE_TRAVAIL,Class_Binaire==1)),round(nrow(subset(BASE_TRAVAIL,Class_Binaire==1))*0.75)) #  

ID_bin<-sort(as.numeric(c(train_0,train_1)))
BASE_Bin_train<-BASE_TRAVAIL_Multi[ID,]
BASE_Bin_test<-BASE_TRAVAIL_Multi[-ID,]

as.numeric(round(prop.table(table(BASE_Multi_test$TYPE_CLASSEMENT)),digits = 2))
as.numeric(round(prop.table(table(BASE_Bin_test$Class_Binaire)),digits = 2))
```

### Ecriture des fichiers
```{r warning=FALSE}
write.csv2(BASE_TRAVAIL, file="BASE_TRAVAIL.csv")
write.csv2(BASE_Multi_train, file="BASE_TRAVAIL_TRAIN_Multi.csv")
write.csv2(BASE_Multi_test, file="BASE_TRAVAIL_TEST_Multi.csv")
write.csv2(BASE_Bin_train, file="BASE_TRAVAIL_TRAIN_Bin.csv")
write.csv2(BASE_Bin_test, file="BASE_TRAVAIL_TEST_Bin.csv")
```



Les variables pour la modelisation :     
     
TYPE_CLASSEMENT (Y)     
Class_Binaire     
TYPE_RAYON_COURBE     
ANNEE_POSE     
TR_ANNEE_POSE     
AGE_bis      
AGE     
VITESSE_bis     
VITESSE     
UIC     
TRAIN     
Profil     
